臺灣高等法院臺中分院刑事裁定　　　　　　　　九十三年度交抗字第七三九號
　　抗　告　人　甲○○
右抗告人因聲明異議案件，不服臺灣彰化地方法院中華民國九十三年九月十六日裁定
（九十三年度交聲字第三七九號），提起抗告，本院裁定如左：
    主      文
抗告駁回。
    理      由
一、抗告意旨略以：抗告人當天以將近七十公里之時速自彰雲大橋南下行駛，出橋行
    經轉彎處時，外線道有一部深色自用小客車自旁邊超車，惟抗告人仍以約每小時
    七十公里之時速行進，直至看見警員搖紅旗方配合停車受檢。雖警員之雷達測速
    器顯示為八十公里，但該處執勤地點隱密，且有樹木、電線桿擋住視線，難以分
    辨何車違規，且在二車平行行駛時，測速器會有盲點。再者，實際上測速雷達器
    因有可能因為老舊，產生誤差，導致地方主管機關多會允許行車時速提高十公里
    以上，而抗告人時速至多七十公里，並無違規之處。為此不服原裁定，請求撤銷
    原裁定云云。
二、按道路交通管理處罰條例第四十條第一項規定：「汽車駕駛人，行車速度，超過
    規定之最高時速，或低於規定之最低時速，或裝用測速雷達感應器者，處新臺幣
    一千二百元以上二千四百元以下罰鍰；其感應器沒入之」，同法第六十三條第一
    項第一款規定，有前述情形者，除依原條款處罰鍰之外，並記違規點數一點。
三、本院經查：本件抗告人於原審所繪製之簡圖及拍攝之照片，經證人即取締警員蔡
    坤城確認正確無誤，蔡坤城警員以該簡圖及照片作證稱：「車子過了彰雲大橋，
    一轉彎過來我們就會看見，測速器會自動定位，異議人（即抗告人）是從橋過來
    第一輛車子，我們一次只能測一台，測速器會自動感應到第一台超速車，就會定
    住它，其他車子有無超速，測速器就不會管，且那時候我有確定沒有其他的車子
    ，有一點爭議我們就不會舉發」、「測速器之數值會隨車速上升，如果踩煞，數
    值仍會維持在原來超速的數值」、「我們取締時沒有躲在樹叢中」各等語，其對
    於取締經過已有完整說明。又依抗告人所繪製之現場簡圖，可知車輛通過彰雲大
    橋後會行經一個轉彎處（自該處起車輛開始出現在警員觀察、取締範圍內），而
    該處距離警員取締地點約尚有○‧四公里，不論受處分人當時駕車時速為其所自
  稱之七十公里，或係警員所測得之八十公里，該距離均足以使取締警員觀察至少
    達十八秒以上之久，且照片顯示該路段車道筆直無障礙，而取締之時間為白晝，
    是以客觀上警員應無誤認之虞。另查本件取締使用之測速器材，曾通過經濟部標
    準檢驗局國家標準檢驗合格，於取締當時仍在有效期限內，此有經濟部標準檢驗
    局雷達測詹儀檢定合格證書二紙在卷可稽，從而測速儀器應無失準之虞。本件抗
    告分人坦承有看到測速器上之數值為八十公里，雖其辯稱警員躲在樹叢中觀察失
    準云云，然衡諸證人蔡坤城警員與抗告人素不相識，且無嫌怨，應無任意設詞攀
    誣抗告人之理，況依抗告分人自稱當時駕車時速七十公里云云，亦已超過該路段
    所設六十公里之時速限制。本件既經舉發之警員到庭詳述取締經過，並提供測速
    器及檢驗合格證書，應認事證已臻明確，從而原審以依前揭規定所為之裁定，經
    核並無不合，抗告人之抗告為無理由，應予駁回。
四、據上論斷，應依道路交通案件處理辦法第二十六條，刑事訴訟法第四百十二條，
    裁定如主文。
中      華      民      國      九十三     年    十一     月    三十    日
                                臺灣高等法院臺中分院刑事第六庭
                                      審判長法  官  李  文  雄
                                            法  官  劉  連  星
                                            法  官  陳  嘉  雄
右正本證明與原本無異。
不得再抗告。
                                            書記官  陳  信  和
中      華      民      國      九十三     年    十二     月     一     日
                                                                        Ｒ
